臺灣桃園地方法院刑事判決　　　　　　　110年度訴字第883號
公　訴　人　臺灣桃園地方檢察署檢察官
被　　　告　王雯貞


上列被告因妨害風化案件，經檢察官提起公訴（110 年度偵字第
10072 號），被告於準備程序中就被訴事實為有罪之陳述，經本
院合議庭裁定改由受命法官獨任進行簡式審判程序，本院判決如
下：
    主  文
甲○○意圖使女子與他人為性交之行為，而容留以營利，處有期
徒刑肆月，如易科罰金，以新臺幣壹仟元折算壹日。緩刑貳年，
緩刑期間付保護管束，並應向檢察官指定之政府機關、政府機構
、行政法人、社區或其他符合公益目的之機構或團體，提供陸拾
小時之義務勞務，暨參加法治教育肆場次。
    事  實
一、甲○○係址設桃園市○○區○○路00號「儂來天使生活館」
    之實際負責人，並負責現場櫃檯接待，竟基於意圖使成年女
    子與他人為性交行為而媒介、容留以營利之犯意，假借按摩
    之名，行經營色情行業之實，於民國110 年1 月12日晚間8
    時許，經男客劉忠團向其確認該店有提供全套性服務（即性
    器官接合之性交行為）後，即帶領劉忠團進入該店內2 樓包
    廂內，並安排服務人員段慧宜至該包廂提供全套性服務，據
    此方式媒介、容留店內服務人員段慧宜與男客劉忠團從事全
    套性服務，並約定收取按摩費用新臺幣（下同）1,800 元，
    加計全套性服務費用1,200 元，合計3,000 元，由甲○○抽
    取前開交易所得中之900 元牟利，其餘則歸從事全套性服務
    之女子段慧宜所有。嗣劉忠團與段慧宜完成性交行為、尚未
    給付前開約定之3,000 元費用後，旋於同日21時30分許，遭
    員警臨檢而當場查獲，始查悉上情。
二、案經桃園市政府警察局桃園分局報告臺灣桃園地方檢察署檢
    察官偵查起訴。
    理  由
壹、程序方面
一、按除被告所犯為死刑、無期徒刑、最輕本刑為3 年以上有期
    徒刑之罪或高等法院管轄第一審案件者外，於第一次審判期
    日前之準備程序進行中，被告先就被訴事實為有罪之陳述時
    ，審判長得告知被告簡式審判程序之旨，並聽取當事人、代
    理人、辯護人及輔佐人之意見後，裁定進行簡式審判程序，
    刑事訴訟法第273 條之1 第1 項定有明文。經查，被告甲○
    ○所犯刑法第231 條第1 項前段之意圖使女子與他人為性交
    之行為而容留以營利罪，係死刑、無期徒刑、最輕本刑為3
    年以上有期徒刑以外之罪，其於準備程序中就被訴事實為有
    罪之陳述，經告知簡式審判程序之旨，並聽取公訴人、被告
    之意見後，本院合議庭爰依首揭規定，裁定由受命法官獨任
    進行簡式審判程序（見本院卷第29頁、第33頁）。是本案之
    證據調查，依同法第273 條之2 規定，不受同法第159 條第
    1 項、第161 條之2 、第161 條之3 、第163 條之1 ，及第
    164 條至170 條所規定證據能力認定及調查方式之限制，合
    先敘明。
貳、實體方面
一、事實認定
    上述犯罪事實，業據被告於本院準備程序訊問及審判中坦承
    不諱（見本院卷第33頁、第38頁），核與證人段慧宜、劉忠
    團於警詢及偵訊中之證述（見偵卷第19至21頁、第25至27頁
    、第55至57頁）相符，並有桃園市政府警察局桃園分局景福
    派出所現場臨檢紀錄表在卷可稽（見偵卷第39頁），復有桃
    園市政府警察局桃園分局於現場拍攝已使用過之保險套照片
    在卷可參（見偵卷第41頁），足認被告出於任意性之自白與
    事實相符，堪予採認。本案事證明確，被告上開犯行堪予認
    定，應依法論科。
二、論罪科刑
  ㈠論罪部分
  ⒈法律適用
    按刑法第231 條第1 項所謂之容留，係指收容留置，意即提
    供他人為性交或猥褻行為場所之謂；而媒介則係指居間仲介
    之意（最高法院91年度臺上字第4431號、91年度臺上字第43
    74號判決意旨參照）。又刑法第231 條規定意圖使男女與他
    人性交或猥褻之行為，而引誘、容留或媒介以營利者，其處
    罰之對象為引誘、容留或媒介之人。犯罪構成要件乃以行為
    人主觀上有營利及使男女與他人為性交或猥褻行為之犯意，
    客觀上有引誘、容留或媒介之行為為已足，屬於形式犯。故
    行為人只要以營利為目的，有使男女與他人為性交或猥褻行
    為之意圖，而著手引誘、容留或媒介行為，即構成犯罪；至
    該男女與他人是否有為性交或猥褻之行為，則非所問，亦不
    以媒介行為人取得財物或利益，始足當之（最高法院98年台
    上字第862 號判決意旨參照）。經查，「儂來天使生活館」
    內之服務人員段慧宜為男客劉忠團提供全套性服務，被告明
    知此情，仍加以媒介、收容留置，令前述行為在「儂來天使
    生活館」內發生，核其所為，已該當刑法第231 條第1 項所
    規定之媒介、容留行為，又被告並欲藉此從交易所得之代價
    中，抽取900 元牟利，益徵其有藉此營利之不法意圖甚明。
  ⒉所犯罪名
    核被告所為，係犯刑法第231 條第1 項前段之意圖使女子與
    他人為性交之行為而容留以營利罪。被告媒介後進而容留女
    子與他人為猥褻之行為，其媒介之低度行為，應為容留之高
    度行為所吸收，不另論罪。
  ㈡科刑部分
  ⒈按法院對於認罪之被告為科刑時，在被告認罪之減輕幅度上
    ，應考慮被告係在①訴訟程序之何一個階段認罪、②在何種
    情況下認罪，即按照被告認罪之階段（時間）以浮動比率予
    以遞減調整之。被告係於最初有合理機會時即認罪者，可獲
    最高幅度之減輕，其後（例如：開庭前或審理中）始認罪者
    ，則依序遞減調整其減輕之幅度，倘被告始終不認罪，直到
    案情已明朗始認罪，其減輕之幅度則極為微小。被告究竟在
    何一訴訟階段認罪，攸關訴訟經濟及被告是否出於真誠之悔
    意或僅心存企求較輕刑期之僥倖，法院於科刑時，自得列為
    「犯罪後之態度」是否予以刑度減讓之考量因子；是被告犯
    罪後悔悟之程度，為法院量刑審酌事項。申言之，始終坦承
    犯行，合盤供出犯罪之經過，較之始終否認犯行，或原否認
    犯行，迄至案情明朗始認罪者，應獲較大幅度之量刑減讓。
    惟減輕之幅度，乃由法院視被告係在何情況下認罪，及對訴
    訟經濟之助益程度而定，例如：①偵查機關是否已蒐集諸多
    事證，偵查已近完備；抑或②僅略具雛形，經由被告之自白
    ，而得以追查共犯，進而完備偵查（有最高法院105 年度台
    上字第388 號、109 年度台上字第4330號判決意旨參照）。
  ⒉本院審酌被告將女性身體當作交易籌碼，並藉此牟利，不僅
    敗壞社會善良風俗，復助長性交易歪風，應予非難。又衡酌
    其固於本院準備程序及審判中坦承犯行，然其曾於警詢及偵
    訊中否認其知悉該店內服務人員有提供全套性服務乙節（見
    偵卷第10頁、第76頁），尚非全無悔意。兼衡被告表示希望
    法院從輕量刑，願做義務勞動及參加法治教育，希望可以給
    緩刑及自新機會等語（見本院卷第39頁），再參以其犯罪之
    動機、目的、手段、高中肄業之智識程度（見偵卷第15頁）
    、自陳現於工廠內從事理貨之工作，月薪2 萬多元，扶養未
    成年子女之負擔費用約8,000 元及房租約8,000 元（見本院
    卷第39頁）之家庭經濟狀況等一切情狀，量處如主文所示之
    刑，並諭知易科罰金之標準。
  ㈢緩刑部分
  ⒈被告前未曾因故意犯罪受有期徒刑以上刑之宣告，有臺灣高
    等法院被告前案紀錄表在卷可稽（見本院卷第11頁），念其
    因一時失慮，致罹刑典，犯後已坦承犯行，經此刑之宣告後
    ，應知所警惕，信無再犯之虞，並考量被告自陳現從事正當
    工作（見本院卷第39頁），本院認其等所受之刑之宣告以暫
    不執行為適當，爰併諭知緩刑2 年，以啟自新。
  ⒉另為使被告明瞭其行為所造成之危害，從中記取教訓，並確
    實督促其保持善良品行及正確法治觀念，爰依刑法第74條第
    2 項第5 款、第8 款之規定，命被告向檢察官指定之政府機
    關、政府機構、行政法人、社區或其他符合公益目的之機構
    或團體，提供60小時之義務勞務，並應參加法治教育4 場次
    ，併依刑法第93條第1 項第2 款之規定，諭知於緩刑期間付
    保護管束，俾使被告培養正確法治觀念。
  ⒊至被告倘於緩刑期間，違反上揭所定負擔情節重大，足認原
    宣告之緩刑難收其預期效果，而有執行刑法之必要，依刑法
    第75條之1 第1 項第4 款規定，得撤銷其緩刑之宣告，併此
    敘明。
三、沒收部分
    證人即男客劉忠團於偵訊中具結證稱：我被查獲時都還沒有
    給錢，我以為錢是全套性服務結束後，由櫃檯統一收費等語
    （見偵卷第57頁），即被告未因上開犯行取得犯罪所得，爰
    不予宣告沒收。至於未扣案之已使用過的保險套，雖為犯罪
    所用之物，惟前開物品倘予沒收或追徵，除另使刑事執行程
    序開啟之外，對於被告犯罪行為之不法、罪責評價並無影響
    ，復就沒收制度所欲達成之社會防衛目的亦無任何助益，欠
    缺刑法上重要性，爰依刑法第38條之2 第2 項規定，不予宣
    告沒收。
據上論斷，應依刑事訴訟法第273 條之1 第1 項、第299 條第1
項前段，刑法第231 條第1 項前段、第41條第1 項前段、第38條
之2 第2 項、第74條第1 項第1 款、第2 項第5 款、第8 款、第
93條第1 項第2 款，刑法施行法第1 條之1 第1 項、第2 項但書
，判決如主文。
本案經檢察官林郁芬提起公訴，經檢察官黃鈺斐到庭執行職務。
中    華    民    國   110    年    11    月    12    日
                  刑事第六庭        法  官  何啓榮
以上正本證明與原本無異。
如不服本判決應於收受判決後20日內向本院提出上訴書狀，並應
敘述具體理由。其未敘述上訴理由者，應於上訴期間屆滿後20日
內向本院補提理由書(均須按他造當事人之人數附繕本)「切勿逕
送上級法院」。 
                                   書記官  張詠昕
中    華    民    國   110    年    11    月    12    日
附錄本案論罪法條：中華民國刑法第231 條第1 項前段。
意圖使男女與他人為性交或猥褻之行為，而引誘、容留或媒介以
營利者，處 5 年以下有期徒刑，得併科 10 萬元以下罰金。以
詐術犯之者，亦同。
公務員包庇他人犯前項之罪者，依前項之規定加重其刑至二分之
一。